臺灣桃園地方法院刑事判決
111年度侵訴字第76號
公  訴  人  臺灣桃園地方檢察署檢察官 
被      告  黃正義




選任辯護人  黃健淋律師(法扶律師)          
上列被告因妨害性自主案件，經檢察官提起公訴（110年度偵字
第32348號），本院判決如下：
    主  文
乙○○無罪。
    理  由
一、公訴意旨略以：被告乙○○與代號AE000-A110356號(真實姓名
    年籍詳卷，下稱A女)為同事關係，於民國110年7月17日上午
    6時許，在A女住處(地址詳卷)，被告竟基於強制性交之犯意
    ，強行脫去A女身著之褲子、內褲，並以舌頭舔A女下體、以
    手指插入A女陰道、強迫A女為其口交等方式，違反A女之意
    願，對其為性交行為1次得逞；復於110年8月13日凌晨5時許
    ，在A女同一住處，基於強制性交之犯意，強行脫去A女身著
    之褲子、內褲，並用雙手將A女壓在床上，以生殖器插入陰
    道之方式，違反A女之意願，對其為性交行為1次得逞。因認
    被告涉犯刑法刑法第221條第1項之強制性交罪嫌云云。
二、按犯罪事實應依證據認定之，無證據不得認定犯罪事實，刑
    事訴訟法第154條第2項定有明文。又不能證明被告犯罪或其
    行為不罰者，應諭知無罪之判決，刑事訴訟法第301條第1項
    亦定有明文。次按認定犯罪事實所憑之證據，雖不以直接證
    據為限，間接證據亦包括在內；然而無論直接或間接證據，
    其為訴訟上之證明，須於通常一般之人均不致有所懷疑，而
    得確信其為真實之程度者，始得據為有罪之認定（最高法院
    76年度台上字第4986號判決意旨參照）。又按刑事訴訟法第
    161條第1項規定：檢察官就被告犯罪事實，應負舉證責任，
    並指出證明之方法。因此，檢察官對於起訴之犯罪事實，應
    負提出證據及說服之實質舉證責任。倘其所提出之證據，不
    足為被告有罪之積極證明，或其闡明之證明方法，無從說服
    法官以形成被告有罪之心證，基於無罪推定之原則，自應為
    被告無罪判決之諭知。是若審判時，檢察官未能提出適合於
    證明犯罪事實之積極證據，並闡明其證據方法與待證事實之
    關係；法院對於卷內訴訟資料，復已逐一剖析，參互審酌，
    仍無從獲得有罪之心證，自應諭知無罪之判決（最高法院92
    年度台上字第128號判決意旨參照）。
三、公訴意旨認被告涉犯強制性交罪嫌，無非以被告之供述、A
    女之指訴、沙爾德聖保祿修女會醫療財團法人聖保祿醫院（
    檢察官誤載為聖保祿醫院）受理疑似性侵害事件驗傷診斷書
    、內政部警政署刑事警察局110年10月13日刑生字第11000962
    51號鑑定書等各1份及車籍資料、行車軌跡紀錄、監視器影
    像截圖等為據。
四、訊據被告固坦承有於上開時間與A女為性行為之情（偵卷第9
    頁至10頁、第89至90頁、本院卷第48至49頁、第132頁），
    惟堅詞否認有何妨害性自主犯行，辯稱：我跟A女是同事，1
    10年7月17日凌晨我去A女家幫他打掃，後來邊喝酒邊聊天，
    我有用手指插入A女下體；於110年8月13日凌晨下班，我去A
    女住處借宿，後來有抱A女並用生殖器插入A女下體，A女都
    沒有拒絕，之後還有一起吃飯，隔了好幾天A女報案，才有
    警察通知我製作筆錄等語（本院卷第48至49頁），然查：
  ㈠A女於偵訊時未經傳喚，於本院審理中證稱：被告是我同事，
    於110年7月17日凌晨下班後，被告說要幫我慶生和整理房間
    ，所以來我住處，我們先吃宵夜還有喝一點水果酒，整理東
    西的過程中，被告有看到我房間有皮鞭和肛塞等情趣用品，
    但我不記得被告看到有說什麼話，後來我們整理完各自去洗
    澡，洗完澡後我只穿T恤跟內褲坐在床上，被告有摸我的身
    體，我把被告的手拿開，被告接著出去抽菸，我有穿上外褲
    ，被告抽完菸回來之後有脫我衣服，我有拉著衣服不讓被告
    脫，但我沒有其他的阻止行為，我不記得被告怎麼脫他的衣
    服或我當時在幹麼，我有幫被告口交，但我不記得口交過程
    或我有沒有反抗被告，接著被告有舔我下體及用手指頭插入
    我的下體，我不記得我有沒有反抗，後來我跟被告說我沒有
    感覺，被告就自己打手槍射精，一直到同日傍晚6點才離開
    ，之後上班期間還是正常跟被告互動；於110年8月13日凌晨
    下班，被告說住處附近施工想借我住處休息，我有同意，被
    告來我住處，我們洗完澡後就坐在床上，被告有翻我的同人
    誌和我討論，後來有脫我的褲子和內褲，我有跟被告說你不
    是知道我沒感覺嗎，其他的動作我不記得了，然後我躺著被
    告用生殖器插入我的下體，還有舔我的胸部和下體，過程中
    有更換成女上男下的姿勢，我不記得是不是我配合被告換姿
    勢的，被告後來射精在我身上，我在早上8點有出門上課，1
    0點多回到家，被告都還在睡覺，一直到下午4點被告起來才
    離開，這2次性行為的過程我都不記得我如何反抗被告，只
    能記得被告沒有說恐嚇的話，我好像有推被告，但他怎麼反
    應我不記得，被告可能不知道我不想跟他有性行為，我也沒
    有跟被告反映過我不想跟他發生性行為的想法等語（本院卷
    第99至126頁），是被告雖有於上述時、地分別與A女為性交
    行為，但A女未能具體指明被告有何強暴或脅迫之行為，就
    多數關鍵細節均稱不記得了，並表示自己沒有跟被告表示心
    中想法，足認被告確實可能不知A女心中真意，況A女於110
    年7月17日案發後仍與被告保持正常關係，倘其經被告為妨
    害性自主行為，應對被告有所疑慮而與其保持距離，竟仍與
    先前一樣相處，已有可疑；又A女於110年8月13日上午自由
    外出時，大可在該時報警求救，竟捨此而不為，甚至返家與
    被告待到下午方任由被告睡醒離去，足認A女別無明確表達
    拒絕與被告為性行為之言語或肢體動作，而被告亦無違反A
    女意願為性交行為之犯行。
  ㈡A女固於警詢中指稱：於110年7月17日上午6時，被告來我住
    處，喝完酒之後有亂摸我身體，我把他推開，他就去外面抽
    菸，回來之後被告要我不能生氣，接著就脫我褲子舔及用手
    指頭插我下體，我有說很痛，被告還是沒有停止，後來他自
    己自慰射精；於110年8月13日被告說要來我家借住，有翻我
    的同人誌聊天，後來脫我褲子和內褲，我跟被告說我沒有感
    覺，被告把我壓在床上用生殖器強行插入我的下體，最後有
    拔出來射精在我身體上，過程我有嘗試推開被告但沒有成功
    ，後來上午8點多我出門上課等語（偵卷第20至24頁），是
    依A女此部分之證述，其於110年7月17日僅向被告表達疼痛
    而未有其他反抗行為，於110年8月13日雖有推開被告之行為
    ，但被告有無可能因注意力在他處，而未察覺A女之行為，
    或其察覺後反應如何，A女就此均未置一詞，則被告是否知
    悉A女並無意願與其為性行為，尚有疑義，被告非無可能誤
    認A女有同意為上開行為，亦難認被告該時有何強制性交之
    犯意。
  ㈢又被告於警詢供稱：我跟A女當時都喝了點酒，又看到A女的
    情趣用品，把持不住想與A女發生性行為，以舌頭舔下體、
    手指插入陰道、強迫口交等行為均屬實等語（偵卷第9頁）
    ，於偵訊中經檢察官訊問：「是否在上開租屋處，強脫被害
    人褲子、內褲，並以舌頭舔被害人下體、用手指插入被害人
    陰道、強迫被害人口交？」及「是否有於110年8月13日3時3
    0分許在上開租屋處，強脫被害人褲子、內褲，以陰莖插入
    被害人陰道之方式為性交」等語時，均答稱「如警詢所述，
    一時情不自禁，被害人都有稍微反抗，但之後就沒有」等語
    （偵卷第89至90頁），然被告於警詢未具體敘明其以如何之
    方式強迫A女口交，未能明瞭是否已達強暴、脅迫等違反被
    害人意願之程度，於答覆檢察官之訊問時，亦未見檢察官釐
    清被告究係以如何之手段違反A女之意願為性交行為，被告
    所謂一時情不自禁，究係指性行為的發生是因情不自禁，還
    是其因情不自禁，對A女為強制性交行為，又被告雖稱A女稍
    微反抗，之後就沒有等語，是否意指A女雖有反抗但經其壓
    制A女之意願，或A女其後則同意與其為性交行為之情，均有
    多種解釋空間，尚不足認被告上開供述可證明起訴書所載之
    「被告坦承於上開時間、地點，不顧A女反抗，以上開方式
    ，對其為性交行為」之待證事實。
  ㈣參以被告與A女為同事，被告於110年7月17日凌晨前往A女住
    處，舔A女下體及相互口交，其後上班仍維持以往關係，未
    見A女該期間有何驚懼之情，倘被告於該日係違反A女意願，
    使用強暴等手段強迫A女口交或強以手指性侵，衡諸常情，A
    女應不願意再與被告相處，會謀求其他方式避免與被告碰面
    ，以免再遭遇危險或引發創傷，要無一如往常的上班或繼續
    與被告來往，並同意被告於110年8月13日進入其宿舍之可能
    ，又A女於110年8月13日與被告性行為後，仍有外出後再返
    家，倘其係經被告為強制性交行為，為何不趁被告休息之際
    引檢警到場，被告又如何能安心高枕無憂待至當日下午方行
    離去，綜觀A女上開所證各節，已與遭強制性交之被害人正
    常反應迥異，被告辯稱其於上開時、地並未違反A女意願性
    交，而係合意性交等語，非無可採，被告雖於警詢中稱有強
    迫口交或於偵訊中稱A女有稍微反抗等語，其意不明，要難
    僅以被告此部分所述，遽認被告涉有公訴意旨所指違反A女
    意願，對A女強制性交之情事。
五、綜上所述，依檢察官所舉證據及指出證明方法，尚未達於通
    常一般之人均不致有所懷疑而得確信其為真實之程度，其間
    仍有合理之懷疑存在，本院無法產生被告有罪之確信，被告
    犯罪即屬不能證明，自應為被告無罪判決之諭知。　　
據上論斷，應依刑事訴訟法第301條第1項前段，判決如主文。
本案經檢察官甲○○提起公訴，檢察官劉哲名到庭執行職務。
中　　華　　民　　國　　111 　年　　10　　月　　12　　日
                  刑事第十五庭  審判長法  官  林龍輝
                                      法  官  吳軍良
                                      法  官  林岷奭
以上正本證明與原本無異。
如不服本判決應於收受判決後20日內向本院提出上訴書狀，並應
敘述具體理由。其未敘述上訴理由者，應於上訴期間屆滿後20日
內向本院補提理由書(均須按他造當事人之人數附繕本)「切勿逕
送上級法院」。 
　　　　　　　　　　　　　　　        書記官　林慈思
中　　華　　民　　國　　111 　年　　10　　月　　13　　日